臺灣臺中地方法院民事裁定           
                                     111年度司繼字第63號
聲  請  人  臺中市政府地方稅務局

法定代理人   沈政安  


受  選任人  林助信律師    

上列聲請人聲請為被繼承人陳奕廷選任遺產管理人事件，本院裁
定如下：
    主      文
選任林助信律師為被繼承人陳奕廷之遺產管理人。
准對被繼承人陳奕廷之大陸地區以外繼承人為承認繼承之公示催
告。
被繼承人陳奕廷之大陸地區以外繼承人，應自前項公示催告最後
揭示於法院公告處、資訊網路及其他適當處所之日起，壹年內承
認繼承，上述期限屆滿，無繼承人承認繼承時，被繼承人陳奕廷
之遺產，於清償債權並交付遺贈物後，如有賸餘即歸屬國庫。
聲請程序費用由被繼承人陳奕廷之遺產負擔。
    理      由
一、按繼承開始時，繼承人之有無不明，而無親屬會議或親屬會
    議未於一個月內選定遺產管理人者，利害關係人或檢察官得
    聲請法院選任遺產管理人，並由法院依公示催告程序，定六
    個月以上之期限，公告繼承人，命其於期限內承認繼承，民
    法第1177條、第1178條規定甚明。次按，先順序繼承人均拋
    棄其繼承時，由次順序之繼承人繼承。其次順序繼承人有無
    不明或第四順序之繼承人均拋棄其繼承權者，準用關於無人
    承認繼承之規定，民法第1176條第6項定有明文。
二、本件聲請意旨略以：被繼承人陳奕廷（男、民國00年0月0日
    生、身分證統一編號：Z000000000號、生前最後住所：臺中
    市○○區○○巷00○00號）已於92年9月12日死亡，積欠稅捐並遺
    有財產，因無遺囑執行人，且合法繼承人均已拋棄繼承，爰
    依稅捐稽徵法施行細則第4條第2項及民法第1178條第2項規
    定，請求選定被繼承人之遺產管理人等語。
三、經查，聲請人上開主張之事實，業據其提出被繼承人陳奕廷
    之除戶戶籍謄本、繼承系統表、個人基本資料、家庭成員資
    料查詢清單、納稅義務人違章欠稅查復表、全國財產稅總歸
    戶財產查詢清單、本院家事法庭函文影本等為證，復經本院
    依職權調取92年度繼字第1222、1223、1224、1225、1226、
    1227、1228、1229及1230號卷宗查核無訛，堪信為真實。從
    而，聲請人聲請選任被繼承人陳奕廷之遺產管理人，揆諸前
    揭規定，為有理由，應予准許。嗣經本院函詢臺中市律師公
    會名冊之律師有無擔任本件遺產管理人之意願，有林助信律
    師具狀同意願擔任本件遺產管理人，有民事陳明狀附卷可稽
    。茲審酌林助信為執業律師，具有專業知識及能力，且與被
    繼承人陳奕廷所遺遺產間無利害關係，若由其擔任本件遺產
    管理人，應能秉持其專業倫理擔當此具公益性質之職務，並
    順利達成管理保存及清算遺產之任務。執此，本院認為由林
    助信律師擔任被繼承人陳奕廷之遺產管理人，應屬妥適，爰
    選任之。
四、依家事事件法第127條第4項規定，裁定如主文。
中　　華　　民　　國　　111 　年　　5 　　月　　16　　日
                  家事法庭  司法事務官　張吉祥
以上正本係照原本作成。
如不服本件裁定，得於裁定書送達之翌日起10日內，以書狀敘述
理由，向本庭提起抗告，並應繳納抗告費新台幣1000元。  
中　　華　　民　　國　　111 　年　　5 　　月　　16　　日
                                書記官　林雅慧